---
title: "R final"
author: "12111603 谭致恒"
date: "2023-12-16"
output:
  html_document:
    df_print: paged
    toc: yes
    theme: spacelab
 
---

<style>
body {
  font-family: 'Times New Roman', sans-serif;
  font-size: 24px;
  color: black;
  
}
</style>


```{r setup, include=FALSE}
knitr::opts_chunk$set(echo = TRUE)
```


## 导入数据并检查NA
```{r}

data <- read.csv("C:/Users/Lenovo/Desktop/R -Datasets-2023/B站网红UP主是如何炼成的/bilibli_data.csv")

table(is.na(data))
# 发现数据没有NA，可放心做


```

## self_tags 转成01分类变量，并且将三个分类变量都factor
```{r}

# 考虑到self_tags出现了一个up主具备多个标签的情况不好分类，
# 我们直接分成两类：有标签（1）和无标签（0）
data$self_tags[data$self_tags != "[]"] <- 1
data$self_tags[data$self_tags == "[]"] <- 0
data$self_tags <- as.numeric(data$self_tags)

# 将分类变量转为factor型变量
data$sex <- factor(data$sex)
data$self_tags <- factor(data$self_tags)
data$video_tag_combine <- factor(data$video_tag_combine)

```


```{r}
library(GGally)
ggpairs(data[ ,1:10], mapping = aes(color = sex))

```

## attach(data)

```{r}
attach(data)

```


## BOX-COX 变换以及查看 log(follower) 的密度函数估计
### BOX-COX

```{r}
library(MASS)
library(fabletools)
result <- boxcox(follower~.,data = data)
abline(v = 0.1414)
axis(3, at = 0.1414)

result$x[which.max(result$y)]

box <- box_cox(follower, lambda = 0.1414)
```

### log(follower) 密度函数估计

这里是log(follower)的密度图像
```{r}

par(mfrow=c(1,1))
n <- length(follower)
s <- sd(log(follower))
iqr <- IQR(log(follower))
hstariqr <- 2.6*iqr*n^{-1/3}
nobreaks2 <- (max(log(follower)-min(log(follower))))/hstariqr
hist(log(follower),breaks=round(nobreaks2),probability=TRUE,col=0, ylim=c(0,.5),xlab="Margin width (mm)",ylab="Density")

lines(density(log(follower),kernel="gaussian",bw=0.16),
     main="C: Gaussian Kernel with h=0.12", col = "red")

x <- seq(2,16, 0.1)
y <- dnorm(x, mean = mean(log(follower)), sd = sd(log(follower)))
lines(x,y, col = "blue")
legend("topleft", legend = c("Kernel smoothing density","Gaussian density"), 
       fill = c("red", "blue"),cex = 0.8)

# 因此我们要把response variable y设置成log(follower)

```

log(follower) 接近正态

### boxcox(follower, 0.1414)的密度函数估计

```{r}
summary(box)
par(mfrow=c(1,1))
n <- length(box)
s <- sd(box)
iqr <- IQR(box)
hstariqr <- 2.6*iqr*n^{-1/3}
nobreaks2 <- (max(box)-min(box))/hstariqr
hist(box,breaks=round(nobreaks2),probability=TRUE,col=0,xlab="Margin width (mm)",ylab="Density", ylim = c(0,0.1))

lines(density(box,kernel="gaussian",bw=0.16),
     main="C: Gaussian Kernel with h=0.12", col = "red")

x <- seq(3,59, 0.1)
y <- dnorm(x, mean = mean(box), sd = sd(box))
lines(x,y, col = "blue")
legend("topleft", legend = c("Kernel smoothing density","Gaussian density"), 
       fill = c("red", "blue"),cex = 0.8)

```


## ANOVA
### 关于 video_tag_combine 的 one-way anova
```{r, warning=FALSE}
table(video_tag_combine)
aggregate(log(follower), by=list(video_tag_combine),FUN=mean)
aggregate(log(follower), by=list(video_tag_combine),FUN=sd)

library(car)
library(gplots)
qqPlot(lm(log(follower) ~ video_tag_combine, data = data),simulate=TRUE,main="Q-Q PLOT",labels=FALSE)
bartlett.test(log(follower)~video_tag_combine,data=data) 
# p-value < 0.05, 方差不齐
# log后满足正态
# 综上，可换用 Welch one-way anova

result_tag <- oneway.test(log(follower)~video_tag_combine, data = data, var.equal = FALSE)
result_tag
# p-value < 0.05, 认为有显著影响

plotmeans(log(follower)~video_tag_combine)
plotmeans(follower~video_tag_combine)
## 这俩到底应该用哪一个呢？
################################################


fit <- aov(log(follower) ~ video_tag_combine)
summary(fit)

TukeyHSD(fit) ## multiple comparisons of means

library(multcomp)
par(las=1)
par(mar=c(4,10,2,4))
plot(TukeyHSD(fit)
     ,col = c("black","red", "blue"))

par(mar=c(5,4,6,2))
tuk=glht(fit,linfct=mcp(video_tag_combine="Tukey"))
plot(cld(tuk,level=0.05),col="lightgrey")


#################################################
qqPlot(lm(follower~video_tag_combine, data =data), simulate = TRUE, main="Q-Q PLOT",labels=FALSE )
# 非正态
library(lmPerm)
set.seed(123)
fit <- aovp(follower~ video_tag_combine, data = data, perm = "prob")
summary(fit)

plotmeans(follower~video_tag_combine)


```

### 关于 sex 的 one-way anova
```{r}
table(sex)
aggregate(log(follower), by=list(sex),FUN=mean)
aggregate(log(follower), by=list(sex),FUN=sd)

qqPlot(lm(log(follower) ~ sex, data = data),simulate=TRUE,main="Q-Q PLOT",labels=FALSE)
bartlett.test(log(follower)~sex,data=data) 
# p-value < 0.05, 方差不齐
# log后满足正态
# 综上，可换用 Welch one-way anova

result_sex <- oneway.test(log(follower)~sex, data = data, var.equal = FALSE)
result_sex
# p-value < 0.05, 认为有显著影响

plotmeans(log(follower)~sex)
plotmeans(follower~sex)
## 这俩到底应该用哪一个呢？

#######################################


fit <- aov(log(follower) ~ sex)
summary(fit)

TukeyHSD(fit) ## multiple comparisons of means

library(multcomp)
par(las=2)
par(mar=c(5,8,4,2))
plot(TukeyHSD(fit), col = c("black", "red", "blue"))

par(mar=c(5,4,6,2))
tuk=glht(fit,linfct=mcp(sex="Tukey"))
plot(cld(tuk,level=0.05),col="lightgrey")


#######################################################

set.seed(123)
fit <- aovp(follower~ sex, data = data, perm = "prob")
summary(fit)

plotmeans(follower~sex)


```



### 关于 self_tags 的 one-way anova
```{r}
table(self_tags)
aggregate(log(follower), by=list(self_tags),FUN=mean)
aggregate(log(follower), by=list(self_tags),FUN=sd)


qqPlot(lm(log(follower) ~ self_tags, data = data),simulate=TRUE,main="Q-Q PLOT",labels=FALSE)
bartlett.test(log(follower)~self_tags,data=data) 
# p-value < 0.05, 方差不齐
# log后满足正态
# 综上，可换用 Welch one-way anova

result_self <- oneway.test(log(follower)~self_tags, data = data, var.equal = FALSE)
result_self
# p-value < 0.05, 认为有显著影响

plotmeans(log(follower)~self_tags)
plotmeans(follower~self_tags)
## 这俩到底应该用哪一个呢？
#######################################################

fit <- aov(log(follower) ~ self_tags)
summary(fit)

TukeyHSD(fit) ## multiple comparisons of means

library(multcomp)
par(las=1)
par(mar=c(4,10,2,4))
plot(TukeyHSD(fit)
     ,col = c("black","red", "blue"))

par(mar=c(5,4,6,2))
tuk=glht(fit,linfct=mcp(self_tags ="Tukey"))
plot(cld(tuk,level=0.05),col="lightgrey")



######################################################
set.seed(123)
fit <- aovp(follower~ self_tags, data = data, perm = "prob")
summary(fit)

plotmeans(follower~self_tags)

# 说明有自己的标签会增加followers数量
```


## interaction2wt  查看两个分类变量之间是否有interaction

```{r}
library(HH)
interaction2wt(log(follower)~sex * video_tag_combine)
```

sex 和 video_tag_combine 有interaction

```{r}
interaction2wt(log(follower)~self_tags * video_tag_combine)

```

对角线图上面的线基本平行，说明video_tag_combine 和self_tags基本没有interaction

```{r}
interaction2wt(log(follower)~sex * self_tags)

```


对角线图上面的线基本平行，说明sex和self_tags基本没有interaction

## ANCOVA
```{r}
library(HH)


ancova(log(follower) ~ sex*time_ave20, data = data)

ancova(log(follower) ~ sex*play_ave20, data = data)
```

斜率基本一致，说明sex和time_ave20之间基本没有interaction

```{r}
ancova(log(follower) ~ self_tags*time_ave20, data = data)
```

斜率完全一致，说明self_tags 和 time_ave20 之间没有interaction


```{r}
ancova(log(follower) ~ video_tag_combine*time_ave20, data = data)
```

斜率乱七八糟，说明 video_tag_combine 和 time_ave20 之间有interaction


```{r}
ancova(log(follower) ~ sex*play_ave20, data = data)
```

斜率基本一致，说明 sex 和 play_ave20 之间基本没有interaction

```{r}
ancova(log(follower) ~ self_tags*play_ave20, data = data)
```

斜率基本一致，说明 self_tags 和 play_ave20 之间基本没有interaction

```{r}
ancova(log(follower) ~ video_tag_combine*play_ave20, data = data)

```


斜率基本一致，说明 video_tag_combine 和 play_ave20 之间基本没有interaction


## Two away ANOVA
```{r}
aggregate(log(follower),by=list(sex,video_tag_combine),FUN=mean)
aggregate(log(follower),by=list(sex,video_tag_combine),FUN=sd)


library(gplots)
plotmeans(log(follower)~interaction(sex,video_tag_combine, sep=" "), connect=list(c(1,4,7,10,13,16,19,22,25,28,31),c(2,5,8,11,14,17,20,23,26,29,32),c(3,6,9,12,15,18,21,24,27,30,33)),col=c("red","#ffcc33","#00cc00"),main="Interaction Plot with 95% CIs", xlab="sex and video_tag_combine", lwd = c(5,5,5))
legend("topright", legend = c("保密","男","女"),fill = c("red","#FFcc33","#00cc00"))


```



## 画图

### 可视化 sex 和 video_tag_combine 之间的interaction

```{r}

library(ggplot2)
ggplot(data,
       aes(video_tag_combine,follower, fill = sex))+
  geom_bar(stat = 'identity',position = 'dodge')
```


```{r}

library(data.table)
copy  <- copy(data)
copy$s_v <- paste(copy$sex,data$video_tag_combine,sep='_')
```


```{r}
library(stringr)
average <- aggregate(follower ~ s_v, data = copy, FUN = mean)
average$sex <- substr(average$s_v,1,2)
average$video_tag_combine <-  str_extract(average$s_v, "(?<=_).*")



list <- c("保密","男_","女_")

average$sex <- factor(average$sex,levels = list)

#使各肿瘤类型按照value值排列：
average <- average[order(average$sex,average$follower),]


#再确定各肿瘤类型的levels：
list2 <- average$s_v
average$s_v <- factor(average$s_v,levels = unique(list2))


ggplot(average,
       aes(s_v, follower, fill = sex))+
  geom_bar(stat = 'identity')

```



```{r}

 ggplot(average,
       aes(s_v, follower, fill = sex))+
  geom_bar(stat = 'identity',alpha=1)+
  coord_polar(start = 11.5)+
  theme_bw()+
  theme(
        #legend.position = 'none',
        panel.border = element_blank(),
        
  panel.grid = element_line(colour = 'grey70'))

  scale_y_continuous(limits = c(-100,115),breaks = seq(0,100,25))



```


### 相关系数及相关系数显著性的热力图


```{r}
library(ggcorrplot)
input <- data[,-c(1,3,18,19)]

cor <- round(cor(input), 3)
p <- cor_pmat(input)
ggcorrplot(cor,hc.order = T,  #分等级聚类重排矩阵
           ggtheme = ggplot2::theme_void(base_size = 15), #主题修改
           colors = c("CornflowerBlue","white","Salmon"), #自定义颜色，看自己喜欢，或是参考好看的文献Figure用法。
           lab = T,lab_size = 2,   #相关系数文本字体大小
           tl.cex = 15,            #坐标轴字体大小
           p.mat = p,        #添加显著性信息
           sig.level = 0.05,       #显著性水平
           pch = 4,                #不够显著的色块进行标记，pch表示选择不同的标记方法，可以尝试其他数字表示什么标记方法
           pch.cex = 8)     


```


```{r}

library(corrgram)
corrgram(data[, -c(1,3,18,19)], 
         order=TRUE, 
         lower.panel=panel.shade, 
         upper.panel=panel.pie, 
         text.panel=panel.txt, 
         main="PCA-based reorder")
```

### 小提琴图+箱线图 (关于 video_tag_combine 分类)

```{r}
ggplot(data,aes(video_tag_combine,log(follower)))+
  geom_violin(aes(fill=video_tag_combine),cex=1.2)+


  geom_boxplot(width=0.1,cex=1.2)

```

### 小提琴图+箱线图（关于sex 分类）

```{r}
ggplot(data,aes(sex,log(follower)))+
  geom_violin(aes(fill= sex),cex=1.2)+


  geom_boxplot(width=0.1,cex=1.2)

```

## 查看大中小V之间到底差在哪里

### 根据follower分大中小V
```{r}

data$class[data$follower > 1000000] <- "大"
data$class[data$follower > 100000 & data$follower < 1000000] <- "中"
data$class[data$follower < 100000] <- "小"
table(data$class)
data$class <- factor(data$class, levels = c("大","中","小"))


```


### 把数据先进性boxcox变成正态然后scale标准化
```{r}

library(MASS)
library(fabletools)

auto.boxcox <- function(x) {
  result <- boxcox(x~., data = data, plotit = FALSE)
  box <- box_cox(x, lambda =  result$x[which.max(result$y)])
  return(box)
}

data1 <- data[, -c(1,3,18,19)]
data1[data1 == 0] <- 0.001 
data3 <- as.data.frame(apply(data1[,1:16], 2, auto.boxcox)) #每一列都做boxcox
data3 <- as.data.frame(apply(data3, 2, scale)) #每一列都scale
data3$class <- data1$class


```


### 直方图查看大中小V之间的区别

（data2是没做boxcox的，data3是做完boxcox的，要用谁自己改下面的代码，一共需改两处）

```{r}

# 加载 ggplot2 包
library(ggplot2)

maxmin <- function(vec){
  result <- (vec - min(vec))/(max(vec)- min(vec))
  return(result)
}



data1 <- data[, -c(1,3,18,19)]
data2 <- as.data.frame(apply(data1[,1:16], 2, scale))
data2$class <- data1$class

# 融合数据
df_long <- tidyr::gather(data3, key = "variable", value = "value", -class)

# 计算每个类别下变量的均值
mean_values <- aggregate(value ~ class + variable, data = df_long, FUN = mean)

# 绘制均值柱状图
ggplot(mean_values, aes(x = class, y = value, fill = variable), ylim = c(-1,2)) +
  geom_bar(stat = "identity", position = position_dodge(width = 0.8), color = "black") +
  labs(title = "Mean Bar Plot by Class", x = "Class", y = "Mean Value") 
 

```

这里我们看到影响大中小v的主要因素是follower 和 play_ave20，由于大中小v本身就是根据follower进行定义的，而且follower和 play_ave20的相关性很大，所以我们把这两个变量踢出，再看是哪些因素影响的。

```{r}

# 融合数据
df_long <- tidyr::gather(data3[ ,-c(1,8)], key = "variable", value = "value", -class)

# 计算每个类别下变量的均值
mean_values <- aggregate(value ~ class + variable, data = df_long, FUN = mean)

# 绘制均值柱状图
ggplot(mean_values, aes(x = class, y = value, fill = variable)) +
   
  geom_bar(stat = "identity", position = position_dodge(width = 0.8), color = "black") +
  labs(title = "Mean Bar Plot by Class", x = "Class", y = "Mean Value") 
 

```





```{r}

library(data.table)
copy  <- copy(mean_values)
copy$c_v <- paste(copy$class,copy$variable,sep='_')
```




```{r}

 ggplot(copy,
       aes(c_v, value, fill = variable))+
  geom_bar(stat = 'identity',alpha=1)+
  coord_polar(start = 11.5)+
  theme_bw()+
  theme(
        #legend.position = 'none',
        panel.border = element_blank(),
        
  panel.grid = element_line(colour = 'grey70'))

  scale_y_continuous(limits = c(-100,115),breaks = seq(0,100,25))



```

```{r}
ggplot(copy,
       aes(variable,value, fill = class))+
  geom_bar(stat = 'identity',position = 'dodge')

```


## DCSIS 选择几个媒体最重要的

```{r, warning= FALSE}
library(MFSIS)
x <- as.matrix(data[,11:17])
DCSIS_result <- DCSIS(x, log(follower), nsis = 7)

colnames(x[ ,DCSIS_result])

```

## PCA几个媒体
```{r}
pca_result <- prcomp(data[ ,11:17], scale = TRUE)
biplot(pca_result)


cor(log(follower), pca_result$x[ ,1])
```


## Elastic net 选媒体

```{r}
library(glmnet)
lasso.fit <- glmnet(data[,11:17], log(follower), alpha = 0.8)
plot(lasso.fit, xvar = "lambda", label = TRUE)
abline( h = 0, lty = 2)


```


## 中 到 大

```{r}

middle <- data[data$class == "中", ]
large <- data[data$class == "大", ]
x <- data.frame(rbind(middle,large))
x$class2 <- 0
x$class2[x$class == "大"] <- 1
```


### DCSIS
```{r}
library(MFSIS)
DCSIS_result <- DCSIS(as.matrix(x[ ,-c(1,2,3,18,19,21,22)]), x$class2, nsis = 7)

colnames(x[ ,-c(1,2,3,18,19,21,22)][ ,DCSIS_result])

```

### Elastic net
```{r}
library(glmnet)
lasso.fit <- glmnet(x[ ,-c(1,2,3,18,19,21,22)], x$class2, alpha = 0.9)
plot(lasso.fit, xvar = "lambda", label = TRUE)
abline( h = 0, lty = 2)

colnames(x[ ,-c(1,2,3,18,19,21)])

``` 



weibo, mail, album, wx, master, video_max_ratio







```{r}

library(party)
c.tree <- ctree(class ~ weibo + mail + album + wx + master + video_max_ratio, data  = x)
plot(c.tree)
```





## 小 到 中

```{r}

middle <- data[data$class == "中", ]
small <- data[data$class == "小", ]
set.seed(123)
index <- sample(nrow(small),nrow(middle))
x <- data.frame(rbind(middle,small))
x$class2 <- 0
x$class2[x$class == "中"] <- 1
```


### DCSIS
```{r}
library(MFSIS)
DCSIS_result <- DCSIS(as.matrix(x[ ,-c(1,2,3,18,19,21,22)]), x$class2, nsis = 7)

colnames(x[ ,-c(1,2,3,18,19,21,22)][ ,DCSIS_result])

```

### Elastic net
```{r}
library(glmnet)
lasso.fit <- glmnet(x[ ,-c(1,2,3,18,19,21,22)], x$class2, alpha = 0.9)
plot(lasso.fit, xvar = "lambda", label = TRUE)
abline( h = 0, lty = 2)

colnames(x[ ,-c(1,2,3,18,19,21)])

``` 



```{r}

x$class2 <- factor(x$class2, levels = c(1,0),labels = c("中","小"))
library(party)
c.tree <- ctree(class2 ~ weibo + wx + master + video, data  = x)
plot(c.tree)
```




```{r, warning=FALSE}
# DCSIS

library(MFSIS)
DCSIS_result <- DCSIS(as.matrix(data[,-c(2,3,18,19)]), log(follower), nsis = 6)
colnames(data[,-c(2,3,18,19)][ ,DCSIS_result])


```

```{r}
library(glmnet)
fit <- glmnet(data[,-c(2,3,18,19)], log(follower), alpha = 0.8)
plot(fit, xvar = "lambda", label = TRUE)
abline( h = 0, lty = 2)

colnames(data[ ,-c(2,3,18,19)])
```



```{r}
# random forest based on classical decision tree
library(randomForest)
set.seed(1234)
rf_model <- randomForest(log(follower) ~ ., data = data[,-c(2,3,18,19)])
importance <- importance(rf_model)
importance

varImpPlot(rf_model,sort = TRUE, main = "importance of variables in the model")
```

```{r}
# random forest based on conditional inference tree
library(party)
cf_model <- cforest_unbiased(log(follower) ~ ., data = data[,-c(2,3,18,19)])

varImpPlot(cf_model,sort = TRUE, main = "importance of variables in the model")
```


```{r}
library(SIS)
set.seed(1234)
SIS_result <- SIS(as.matrix(data[,-c(2,3,18,19)]),log(data$follower), family = "gaussian", penalty = "SCAD", tune = "cv",  nsis = 6)


colnames(data[,-c(2,3,18,19)][ ,SIS_result$ix])

```



```{r}

choose.bandwidth <- function(predicted.variable, response.variable, lower.bound, upper.bound){
# 假设你有一个数据框 df，其中包含了 x 和 y 两个变量
# 你想使用 ksmooth 进行核密度估计或 Nadaraya-Watson 核回归

library(MASS)

# 设置交叉验证的折数（这里设置为5折交叉验证）
k_folds <- 5

# 创建一个用于交叉验证的函数
cv_function <- function(h, x, y, folds) {
  set.seed(123)  # 设置随机种子以确保可重复性
  indices <- sample(1:folds, length(x), replace = TRUE)  # 随机将数据分为 k 折
  
  mse <- numeric(folds)  # 存储每次交叉验证的均方误差
  
  for (i in 1:folds) {
    test_indices <- which(indices == i)  # 当前折的测试集索引
    train_indices <- setdiff(1:length(x), test_indices)  # 当前折的训练集索引
    
    # 在训练集上拟合模型
    fit <- ksmooth(x[train_indices], y[train_indices], kernel = "normal", bandwidth = h)
    
    
    predictions <- rep(0,length(test_indices))
    for( j in 1:length(test_indices)){
      index <- which.min(abs(fit$x - x[test_indices[j]]))
      predictions[j] <- fit$y[index]
    }
   
    
    # 计算均方误差
    mse[i] <- mean((predictions - y[test_indices])^2)
  }
  
  # 返回交叉验证的均方误差的平均值
  return(mean(mse))
}

# 设置一系列窗宽的候选值
bandwidths <- seq(lower.bound, upper.bound, by = (upper.bound-lower.bound)/10)

# 对每个窗宽进行交叉验证
cv_results <- sapply(bandwidths, function(h) cv_function(h, predicted.variable, response.variable, k_folds))

# 选择具有最小均方误差的窗宽
best_bandwidth <- bandwidths[which.min(cv_results)]

# 输出最佳窗宽
cat("Best bandwidth:", best_bandwidth, "\n")
# 可以绘制交叉验证结果以帮助选择最佳窗宽
plot(bandwidths, cv_results, type = "l", xlab = "Bandwidth", ylab = "Cross-Validation MSE")
abline(v = best_bandwidth)
axis(3, at = best_bandwidth)

}

```



```{r}
choose.bandwidth(log(data$play_ave20), log(data$follower), 0, 1)

```


```{r}
plot(log(data$play_ave20), log(data$follower), col = "lightblue", xlab = "log(play_ave20)", ylab = "log(follower)", main = "The exponential relationship between log(follower) and play_ave20")
lines(ksmooth(log(data$play_ave20), log(data$follower),kernel = "normal", bandwidth = 0.7), col = "blue", lwd = 3)
abline(3.8,0.71, col = "red", lwd = 3, lty = 2)
legend("bottomright", legend = c("NW kernel regression"," y = 3.8 + 0.71x"), fill = c("blue","red"))

```




```{r}
plot(data$video, log(data$follower), col = "lightblue", xlab = "log(play_ave20)", ylab = "log(follower)", main = "The exponential relationship between log(follower) and play_ave20")


#lines(ksmooth(data$video, log(data$follower),kernel = "normal", bandwidth = 20), col = "blue", lwd = 3)
#abline(3.8,0.71, col = "red", lwd = 3, lty = 2)
#legend("bottomright", legend = c("NW kernel regression"," y = 3.8 + 0.71x"), fill = c("blue","red"))


```
